【裁判字號】    99,台上,6349
【裁判日期】    991014
【裁判案由】    殺人未遂等罪
【裁判全文】
最高法院刑事判決            九十九年度台上字第六三四九號
上  訴  人  甲○○
上列上訴人因殺人未遂等罪案件，不服台灣高等法院台南分院中
華民國九十九年七月二十九日第二審判決（九十九年度上訴字第
三五六號，起訴案號：台灣台南地方法院檢察署九十六年度少連
偵字第一０一號），提起上訴，本院判決如下：
    主  文
上訴駁回。
    理  由
一、殺人未遂部分
按刑事訴訟法第三百七十七條規定，上訴於第三審法院，非以判
決違背法令為理由，不得為之。是提起第三審上訴，應以原判決
違背法令為理由，係屬法定要件。如果上訴理由書狀並未依據卷
內訴訟資料，具體指摘原判決不適用何種法則或如何適用不當，
或所指摘原判決違法情事，顯與法律規定得為第三審上訴理由之
違法情形，不相適合時，均應認其上訴為違背法律上之程式，予
以駁回。本件原判決認定上訴人甲○○不滿被害人黃丞賦多次騎
機車載其前女友，乃邀集少年黃０中（業經判處殺人未遂及傷害
罪刑確定）等多人，分持三節甩棍、鋁棒、木棒、安全帽圍毆被
害人，俟被害人負傷逃至草叢不支倒地抽搐，上訴人及黃０中等
人猶追趕並續持木棒毆打之，見被害人身受多處傷害幾近昏迷，
上訴人及黃０中明知頭部為人體要害，以重物重擊之將造成死亡
結果，竟逾越原先傷害被害人之犯意，個別另基於殺人之故意，
撿拾草叢中長約二、三十公分大石頭，黃０中先高高舉起、朝被
害人頭部砸下、旋轉身離開，上訴人再拾起該石頭，亦高高舉起
、朝被害人頭部猛力砸下，致被害人顱骨凹陷性骨折、硬腦膜上
、硬腦膜下、蜘蛛膜下腔出血，陷入昏迷，上訴人見狀即離開，
被害人經路人報警送醫急救始倖免於難等情，因予撤銷第一審此
部分判決，改判仍論處上訴人殺人未遂罪刑（處有期徒刑九年四
月），已敘明認定事實之依據及憑以認定之理由，並對上訴人否
認有殺害被害人之犯意所持辯解，依查證所得心證詳加指駁。從
形式上觀察，原判決洵無違背法令情事。上訴意旨仍執陳詞否認
有殺人之犯意，再為事實方面之爭辯，所謂原判決之事實認定違
反經驗法則及論理法則，有適用法則不當、理由不備或矛盾之違
法云云，核係對原審採證認事職權之適法行使及原判決理由業已
論敘綦詳之事項，但憑己見任意指摘，自不足據以辨認原判決已
具備違背法令之形式要件。此部分上訴違背法律上之程式，應予
駁回。
二、傷害部分
按刑事訴訟法第三百七十六條所列各罪之案件，經第二審判決者
，不得上訴於第三審法院。上訴人經原判決論處刑法第二百七十
七條第一項共同傷害罪刑部分，核屬刑事訴訟法第三百七十六條
第一款之案件，既經第二審判決，自不得上訴於第三審法院，上
訴人併予提起上訴（未聲明一部上訴，視為全部上訴），為法所
不許，亦應駁回。
據上論結，應依刑事訴訟法第三百九十五條前段，判決如主文。
中    華    民    國  九十九  年    十    月   十四   日
                      最高法院刑事第十庭
                          審判長法官  花  滿  堂
                                法官  黃  正  興
                                法官  陳  東  誥
                                法官  林  錦  芳
                                法官  洪  昌  宏
本件正本證明與原本無異
                                      書  記  官
中    華    民    國  九十九  年    十    月   十八   日
                                                      v

司法院資訊處製作；財團法人民間司法改革基金會備份。
